---
title: "Devoir2"
author: "René Picard"
date: "2024-02-13"
output: pdf_document
---

le seed
```{r}
set.seed(20240220)
```



# Question 1

On génère la matrice de covariance $\Sigma$
```{r}
V = matrix(nrow = 100, ncol = 100, byrow = T)#car 100 fois 100


for(i in 1:100){
  for(j in 1:100){
    V[i,j] <- 5 * 0.8^(abs(i-j))
  }
}

```


## (a)

On écrit une fonction ma_chol
```{r}
ma_chol <- function(cov_mat) {
  n <- nrow(cov_mat)#pour connaitre la dimension de la matrice
  L <- matrix(0, n, n)#on initialise la matrice
  
  #ici on calcul les colonne en dernier et les lignes en premier
  for (k in 1:n) {
    for (j in 1:n) {
      #ici on calcul l'élément L_kk du théorème
      if(j == k){
        L[k,k] <- sqrt(cov_mat[k,k]- sum(L[k, 1:(k-1)]^2))
      }
      
      #calcul de l'élément L_jk du théorème
      if (j > k) {
        L[j,k] <- (1/L[k,k])*(cov_mat[j,k] - sum(L[j, 1:(k-1)]*L[k, 1:(k-1)]))
      }
    }
  }
  return(L)
}
```


## (b)

On utilise notre fonction ma_chol avec la matrice $V$ créé plus juste après la question 1 (donc on n'implémentera pas l'indice qui aurait été utile si j'avais lu les questions avant de commencer l'exercices...)
```{r}
L_chol <- ma_chol(V)
```


## (c)

On prend le code de la fonction de Box-Muller fournit dans les notes de cours pour générer des valeurs qui suivent la loi normale $N(0,1)$
```{r}
box_muller <- function(n){
  
  m <- 2*ceiling(n/2) # le vrai nombre (pair) de réalisations uniformes nécessaire
  u <- runif(m)
  valeurs <- rep(0, m)
  for(i in 1:(m/2)){
    
    r <- sqrt(-2*log(u[2*(i-1)+1]))
    t <- 2*pi*u[2*(i-1)+2]
    
    valeurs[2*(i-1)+1] <- r*cos(t)
    valeurs[2*(i-1)+2] <- r*sin(t)
    
  }
  
  return(valeurs[1:n])
  
}
```


Ensuite on utilise la fonction suivante pour généré des valeurs qui suivent une loi normale $N(0,1)$, et on en génère 5000. Une fois fait, on multiplie la matrice $Z$, et on la multiplie avec la matrice résultante de la décomposition de Cholesky
```{r}
n <- 5000
d <- dim(L_chol)[1]
z <- matrix(nrow = n, ncol = d)
for(i in 1:n){
  z[i,] <- box_muller(d)  
}
x <- z %*% L_chol
```


## (d)


Tout d'abord on estime $\theta$ par la méthode de Monte Carlo. Nous avons déjà généré nos 100 observations indépendantes (nommé x) au (c). Nous allons donc calculer l'estimateur de Monte Carlo
```{r}
theta_hat <- mean(apply(x, 1, max))
```

Maintenant on estime sigma
```{r}
sigma_hat <- sd(exp(apply(x, 1, max)))
```

Pour un alpha de 5%, on trouve z_alpha/2
```{r}
z_alpha_2 <- qnorm(1 - 0.05/2)
```

Et avec ceci on calcul l'intervalle de confiance pour notre $\theta$ estimé.
```{r}
interval <- c(
  theta_hat - z_alpha_2 * sigma_hat / sqrt(n), theta_hat + z_alpha_2 * sigma_hat / sqrt(n))

interval
```


# Question 2

## (a)

Initialisation de l'aiguille, lattes, etc.
```{r}
aiguille <- 0.2
nlattes <- 6
n <- 0
n_succ <- 0
```

On lance 100000 fois l'aiguille
```{r}
for(i in 1:10^5){
  
  x <- nlattes*runif(2)
  theta <- pi*runif(1)
  
  # calcul des deux extrémités de l'aiguille avec la nouvelle longueur 
  tete <- x - c(cos(theta), sin(theta)) * aiguille / 2
  pointe <- x + c(cos(theta), sin(theta)) * aiguille / 2

  n <- n+1
  
  # vérification si l'aiguille traverse une ligne
  if( floor(tete[2]) != floor(pointe[2]) ){
    n_succ <- n_succ + 1
  }
  
}
```


Calcul de la proportion d'aiguille qui traversent une séparation entre deux lattes

```{r}
proportion <- n_succ / n
proportion
```
## (b)

On créé 2 vecteurs, un $l$ qui représentent les longueurs d'aiguilles et un estimateurs qui représentent les proportions qui traversent une séparation entre 2 lattes
```{r}
l = c(0.2,0.4,0.6,0.8,1)
estimateurs <- numeric(length(l))
```

On utilise le code plus haut et on le met dans une boucle qui va créé estimateurs avec les valeurs.
```{r}
for(k in 1:length(l)){
  # Utilisation de la longueur d'aiguille actuelle
  aiguille <- l[k]
  nlattes <- 6
  n <- 0
  n_succ <- 0
  
  for(i in 1:10^5){
    x <- nlattes*runif(2)
    theta <- pi*runif(1)
    
    # Calcul des deux extrémités de l'aiguille avec la longueur actuelle
    tete <- x - c(cos(theta), sin(theta)) * aiguille / 2
    pointe <- x + c(cos(theta), sin(theta)) * aiguille / 2
    
    n <- n+1
    
    # Vérification si l'aiguille traverse une ligne
    if( floor(tete[2]) != floor(pointe[2]) ){
      n_succ <- n_succ + 1
    }
  }
  # Stockage de l'estimateur pour la longueur d'aiguille actuelle
  estimateurs[k] <- n_succ / n
}
```


## (c)

On fait le graphique de la proportion des aiguilles qui traversent la séparation entre les 2 lattes avec la longueurs des aiguilles.
```{r}
plot(l, estimateurs, xlim = c(0,1), ylim = c(0,1))
```

## (d)

Premièrement, trouvons la valeurs de 2/pi
```{r}
2/pi
```
Ensuite on divise estimateurs par l, pour savoir s'il y a une relation entre les 2:
```{r}
estimateurs/l
```
On voit que chaque valeur est très proche de 2/pi. Alors tentons une formule 2 fois la longueur de l'aiguille sur pi. Et on la soustrait à estimateurs.
```{r}
2/pi *l - estimateurs
```
Les résultats sont très proche de 0. Ce qui semble indiquer que nous avons la bonne formule pour le ratio en fonction de la longueurs de l'aiguille.
